臺灣雲林地方法院刑事判決
110年度交易字第234號
公  訴  人  臺灣雲林地方檢察署檢察官
被      告  張明賢



上列被告因公共危險案件，經檢察官提起公訴（110年度偵字第4
022號），本院判決如下：
    主  文
張明賢犯駕駛動力交通工具而血液中酒精濃度達百分之零點零五
以上之罪，累犯，處有期徒刑捌月。
    犯罪事實及理由
壹、犯罪事實
　　張明賢前因公共危險案件，經本院以106年度六交簡字第352
    號判決判處有期徒刑6月確定，於民國107年7月23日易科罰
    金執行完畢。詎仍不知悔改，於110年5月23日傍晚某時，在
    雲林縣斗六市不詳地點飲用酒類後，明知服用酒類後不得駕
    駛動力交通工具，竟仍基於酒後駕駛動力交通工具之犯意，
    騎乘車牌號碼000-000號普通重型機車行駛於道路。嗣於同
    日23時38分許，行經雲林縣○○市○○里○○路00○0號前時，不慎擦
    撞賴宣孝所有停放路旁之車牌號碼00-0000號自小貨車。嗣於
    翌（24）日1時4分許，經醫護人員對其施以血液酒精濃度測試
    ，測得其血液中酒精濃度為349.9mg/dL（即百分之0.3499）
    ，已逾血液中酒精濃度百分之0.05，而查悉上情。
貳、程序方面（證據能力部分）：
　　本件關於被告張明賢以外之人於法院外之言詞及書面陳述，
    經提示被告同意有證據能力，本院認該些證據做成之過程、
    內容均具備任意性、合法性，其陳述與本件待證事實具有關
    聯性，合於一般供述證據之採證基本條件，且證明力非明顯
    過低，以之作為證據，均屬適當，依刑事訴訟法第159 條之
    5 第1 項規定，皆有證據能力。
參、認定事實所憑之證據及理由
    訊據被告張明賢先則在審判前矢口否認有何上開犯行，辯稱
    ：伊當時沒有騎車云云。惟查，上揭犯罪事實，業據證人賴
    宣孝、王佐郁於警詢時證述明確，復有處理警員職務報告、
    國立成功大學醫學院附設醫院病理部斗六分院病理檢驗科緊
    急檢驗報告、雲林縣警察局道路交通管理事件通知單影本、
    道路交通事故現場圖、道路交通事故調查報告表㈠㈡各1份、
    現場照片及監視器畫面翻拍照片等在卷可稽，後在本院審理
    時勘驗監視器光碟及傳訊證人吳坤學後，確認被告當夜之酒
    醉騎乘機車行為，被告最後終於坦承其犯行。是其所辯，顯
    然不足採信，其犯行應堪認定。
肆、論罪科刑：
一、核被告所為，係犯刑法第185 條之3 第1 項第1 款後段之駕
    駛動力交通工具而血液中酒精濃度達百分之零點零五以上之
    罪。
二、被告前因酒後不能安全駕駛之公共危險案件，分別經臺灣雲
    林地方檢察署檢察官以98年度偵字第440號為緩起訴處分、
    本院以105 年度六交簡字第419號、106 年度六交簡字第352
     號判決判處有期徒刑3 月、6 月確定，並經以臺灣雲林地
    方檢察署檢察官以107 年度執字第152號准易科罰金，於107
    年7 月23 日執行完畢，有臺灣高等法院被告前案紀錄表在
    卷可稽，其於受有期徒刑之執行完畢後，5 年以內故意再犯
    本案有期徒刑以上之罪，為累犯，應依刑法第47條第1 項規
    定加重其刑。
三、爰審酌酒精成分對人之意識能力具有不良影響，酒後駕車對
    一般往來之公眾及駕駛人自身皆具有高度危險性，被告前有
    多次不能安全駕駛之公共危險前案紀錄，於106 年間又犯不
    能安全駕駛之公共危險罪，甫經本院以106 年度六交簡字第
    352 號判決判處有期徒刑6 月確定，有上開臺灣高等法院被
    告前案紀錄表可資參照，足見漠視自身安危及公眾用路人之
    安全，再為本件犯行，對於法秩序及他人生命、身體、財產
    等法益顯欠缺尊重，實不可取；被告所測得之血液中酒精濃
    度為349.9mg/dL（即百分之0.3499），已逾血液中酒精濃度
    百分之0.05甚多，並發生交通事故，造成其自身身體受傷，
    對交通安全之危害甚鉅，應予嚴正非難，不宜輕縱；惟考量
    被告終能坦承犯行，兼衡其自陳為國中畢業之智識程度、月
    入僅新臺幣1、2萬元，已婚（分居），育有1 子已20幾歲，
    尚需扶養父、母親及妹妹之生活狀況等一切情狀，認為檢察
    官求處九月之徒刑，稍嫌過重，而量處如主文所示之刑。
據上論斷，依刑事訴訟法第299 條第1 項前段，刑法第185 條之
3 第1 項第1 款後段、第47條第1 項，刑法施行法第1 條之1 第
1 項，判決如主文。
本案經檢察官江金星提起公訴，檢察官施家榮到庭執行職務。
中　　華　　民　　國　 111　　年　　1 　　月　　13　　日
                  刑事第一庭  法  官  張文俊
以上正本證明與原本無異。
如不服本判決應於收受判決後10日內向本院提出上訴書狀，並應
敘述具體理由；其未敘述上訴理由者，應於上訴期間屆滿後20日
內向本院補提理由書（均須按他造當事人之人數附繕本）。「切
勿逕送上級法院」。
                              書記官  黃佑怡
中　　華　　民　　國　 111　　年　　1 　　月　　13　　日
附錄本案論罪科刑法條全文
中華民國刑法第185條之3第1項第1款
駕駛動力交通工具而有下列情形之一者，處 2 年以下有期徒刑
，得併科 20 萬元以下罰金：
一、吐氣所含酒精濃度達每公升零點二五毫克或血液中酒精濃度
    達百分之零點零五以上。